【裁判字號】    89,易,3224
【裁判日期】    900328
【裁判案由】    竊盜
【裁判全文】
臺灣桃園地方法院刑事判決                        八十九年度易字第三二二四號
    公  訴  人  臺灣桃園地方法院檢察署檢察官
    被      告  乙○○
右列被告因竊盜案件，經檢察官提起公訴（八十九年度偵字第一七一七九號），本院
判決如左：
    主  文
乙○○竊盜，累犯，處有期徒刑肆月，如易科罰金以佰元折算壹日。
    事  實
一、乙○○前於民國八十六年間因違反麻醉藥品管理條例案件，經台灣屏東地方法院
    判處有期徒刑二月，嗣經上訴經台灣高等法院高雄分院駁回上訴確定，於八十七
    年七月十六日易科罰金執行完畢，猶不知悔改。復基於意圖為自己不法所有之犯
    意，於八十九年九月七日下午四時許，在台北市○○○路○段五十五號郵政總局
    前（起訴書誤載為台北市○○路一號），見甲○○所有車牌號碼ＬＬＤ－六九七
    號重型機車停放於該處，且機車鑰匙未拔下，即以該鑰匙發動上開重型機車方式
    竊取該車，得手後供己代步騎用。嗣於同年十一月十日晚間十一時四十五分許，
乙○○騎乘上開機車行經桃園市○○路七十七號前，為警當場查獲。
二、案經桃園縣警察局桃園分局移送臺灣桃園地方法院檢察署檢察官偵查起訴。
    理  由
一、訊據被告乙○○矢口否認有何竊盜犯行，辯稱：是一名綽號「老師傅」之男子欠
    伊新台幣（下同）三千元，他才騎上開ＬＬＤ－六九七號機車載伊至台北市郵政
    總局門口領錢要還伊錢，伊即站在門口等他，機車鑰匙插在車上，結果他就不見
    了，伊等不到他只好把機車騎回去騎用云云。經查右揭事實，業據被害人甲○○
    於警訊時指訴綦詳，並筆錄在卷，復有車輛竊盜、車牌失竊資料個別查詢報表－
    查詢車輛認可資料、贓證物品認領保管收據各乙紙在卷可稽。次查被告自為警查
    獲時起至本院審理終結止，歷經五月餘，始終無法提供「老師傅」該人之姓名年
    籍等資料，以供本院審究，則究有無「老師傅」其人，已屬可疑，再查前開重型
    機車為八七年份，尚屬新穎，失竊當時該車之價值尚值三萬五千元一節，亦據被
    害人甲○○於警訊時證述明確，則被告既自陳「老師傅」既僅欠其三千元，衡情
    ，「老師傅」又何須捨棄高價之機車不顧，亦不願還被告三千元之理。再者，被
    告自陳並不知悉「老師傅」之真實姓名、住所、亦不知如何與其聯絡等情，亦據
    被告於本院審理時供陳甚明，被告冒然借三千元予一完全不熟識之「老師傅」之
    人，亦顯悖於常情，綜核各情，足認被告上開所辯顯為飾卸之詞，不足採信。事
    證明確，犯行堪以認定，應依法論科。
二、按行為後法律有變更者，適用裁判時之法律，刑法第二條第一項前段定有明文。
    查本件被告乙○○行為後，刑法第四十一條規定已於九十年一月四日修正，並自
    同年月十日起施行，該條文第一項修正後規定：「犯最重本刑為五年以下有期徒
    刑以下之罪，而受六個月以下有期徒刑或拘役之宣告，因身體、教育、職業、家
    庭之關係或其他正當事由，執行顯有困難者，得以一元以上三元以下折算一日，
    易科罰金。但確因不執行所宣告之刑，難收矯正之效或難以維持法秩序，不在此
    限。」「併合處罰之數罪，均有前項情形，其應執行之刑逾六月者，亦同。」；
    又同法施行法第三條之一亦同時修正規定為：「刑法第四十一條之規定，中華民
    國九十年一月四日刑法修正施行前已裁判確定之處罰，未執行或執行未完畢者，
    亦適用之。」「未諭知易科罰金之處罰者，亦同。」，並自同年月十二日起施行
    ，以之與修正前刑法第四十一條規定之內容相比較，以修正後之刑法第四十一條
    第一項前段規定有利於被告，依刑法第二條第一項前段規定，應適用修正後刑法
    第四十一條第一項前段規定，合先敘明。核被告龍賢溢所為，係犯刑法第三百二
    十條第一項之竊盜罪。查被告乙○○前於八十六年間因違反麻醉藥品管理條例案
    件，經台灣屏東地方法院判處有期徒刑二月，嗣經上訴經台灣高等法院高雄分院
    駁回上訴確定，於八十七年七月十六日易科罰金執行完畢，有卷附台灣高等法院
    被告全國前案紀錄表可按，其受有期徒刑之執行完畢後，五年以內再犯有期徒刑
    以上之罪，為累犯，依法加重其刑。爰審酌被告素行、犯罪之動機、目的、所生
    危害、所竊財物之價值及犯後態度等一切情狀，量處如主文所示之刑，並諭知易
    科罰金之折算標準，以資儆懲。
據上論斷，應依刑事訴訟法第二百九十九條第一項前段，刑法第二條第一項前段、第
三百二十條第一項、第四十七條、修正後刑法第四十一條第一項前段，罰金罰鍰提高
標準條例第一條前段、第二條，判決如主文。
本案經檢察官黃錦秋到庭執行職務。
中      華      民      國      九十      年      三      月    廿八    日
                                臺灣桃園地方法院刑事第三庭
                                    法  官  林惠霞
右正本證明與原本無異。
如不服本判決，應於送達後十日內，向本院提出上訴狀。
                                    書記官  邱仲騏
中      華      民      國      九十      年      三      月     三十   日
附錄本案論罪科刑法條全文：
刑法第三百二十條
意圖為自己或第三人不法之所有，而竊取他人之動產者，為竊盜罪，處五年以下有期
徒刑、拘役或五百元以下罰金。
意圖為自己或第三人不法利益，而竊佔他人之不動產者，依前項之規定處斷。
前二項之未遂犯罰之。


司法院資訊處製作；財團法人民間司法改革基金會備份。
